臺灣南投地方法院刑事判決
111年度訴字第312號
公  訴  人  臺灣南投地方檢察署檢察官
被      告  張鶴群


上列被告因違反毒品危害防制條例案件，經檢察官提起公訴（11
1 年度毒偵字第569 號），被告承認被訴犯罪事實，經本院合議
庭裁定由受命法官獨任行簡式審判程序，判決如下：
    主      文
甲○○施用第一級毒品，處有期徒刑捌月。
    事實及理由
壹、犯罪事實
    甲○○基於施用第一級毒品之犯意，於民國111 年3 月5 日
　　某時許，在其停放於南投縣南投市某處路旁之不詳車輛內，
　　以將第一級毒品海洛因置入針筒內注射之方式，施用海洛因
　　1 次。嗣甲○○依另案緩起訴處分之命令，於111 年3 月8
　　日上午8 時30分許，經臺灣南投地方檢察署觀護人採尿送驗
　　，結果呈嗎啡陽性反應，始悉上情。
貳、程序部分
一、按毒品危害防制條例第23條第2 項規定：「觀察、勒戒或強
　　制戒治執行完畢釋放後，3 年內再犯第10條之罪者，檢察官
　　或少年法院（地方法院少年法庭）應依法追訴或裁定交付審
　　理」。經查，被告甲○○前因施用毒品案件，經本院以109
　　年度審訴字第237 號裁定送觀察、勒戒後，認無繼續施用毒
　　品之傾向，於110 年4 月28日釋放出所，並由本院以110 年
　　度投簡字第247 號判決免刑確定等節，有被告之臺灣高等法
　　院前案紀錄表存卷為憑，揆諸前揭規定，被告本案施用毒品
　　之行為，既係於觀察、勒戒執行完畢釋放後3 年內再犯，檢
　　察官依法提起公訴，程序上核屬適法，本院自應為實體判決
　　。
二、被告所犯本案之罪，依法得行簡式審判程序，因被告坦承被
　　訴犯罪事實，經合議庭評議後，裁定本案由受命法官獨任進
　　行簡式審判程序，依刑事訴訟法第273 條之2 、第159 條第
　　2 項前段規定，無傳聞法則之適用，證據調查程序亦予簡化
　　。
參、認定犯罪事實所憑之證據及理由
    上開犯罪事實，業據被告坦承不諱（本院卷第89、90、96頁
    ），並有臺灣南投地方檢察署施用毒品犯尿液檢體監管紀錄
　　表（他卷第30頁）、臺灣檢驗科技股份有限公司濫用藥物實
　　驗室-高雄2022/3/25報告編號KH/2022/00000000號濫用藥物
　　檢驗報告（他卷第31頁）在卷可稽，足以補強被告之任意性
　　自白確與事實相符。準此，本案事證明確，被告犯行洵堪認
　　定，應予依法論科。
肆、論罪科刑
一、按海洛因為毒品危害防制條例第2 條第2 項第1 款所明定之
　　第一級毒品。是核被告所為，係犯同條例第10條第1 項之施
　　用第一級毒品罪。被告持有第一級毒品進而施用，持有之低
　　度行為應為施用之高度行為所吸收，不另論持有毒品之罪。
二、被告本案犯行，應依累犯規定加重其刑之說明 
　　檢察官於本院審理時，具體指出被告本案犯行應論以累犯之
　　證據方法，即被告之相關前案執行記錄，被告亦同意以之作
　　為認定累犯事實成立與否之基礎。本院則據此審酌被告之臺
　　灣高等法院前案紀錄表，被告前因施用毒品案件，經本院以
　　105 年度審訴字第479 號判決判處有期徒刑1 年、3 月確定
　　，並由本院以106 年度聲字第206 號裁定定應執行有期徒刑
　　1 年2 月確定；另因施用毒品案件，經本院以106 年度審訴
　　字第165 號判決判處有期徒刑1 年1 月確定。嗣被告入監接
　　續執行前開案件後，於107 年10月5 日縮短刑期假釋出監付
　　保護管束，並於108 年4 月25日保護管束期滿，假釋未經撤
　　銷，其未執行之刑，以已執行完畢論，是被告於受有期徒刑
　　之執行完畢後，5 年內故意再犯本案有期徒刑以上之罪，已
　　構成累犯事實，應屬明確。本院並考量被告於上開施用毒品
　　案件執行完畢後，5 年內再犯與前案罪質相同之本案施用毒
　　品犯罪，足見其刑罰反應力薄弱，堪信被告先前罪刑之執行
　　，對其未能收成效，自有依累犯規定加重其刑之必要，爰依
　　刑法第47條第1 項規定加重其刑（依刑事判決精簡原則，主
　　文不記載累犯）。
三、被告供稱其係向不詳姓名之男子購得本案所施用之海洛因等
　　語（他卷第35頁），是被告未能提供本案所施用毒品之上手
　　之具體資料以供檢警機關追查，自難邀毒品危害防制條例第
　　17條第1 項減免刑責規定之寬典。
四、爰以行為人責任為基礎，審酌被告前因施用毒品案件，經刑
　　之執行完畢及觀察、勒戒後，仍無視毒品對自身健康之戕害
　　，及國家杜絕毒品犯罪之禁令，再犯本案施用毒品之犯行，
　　足認其未有戒除毒癮之決心，惟念其施用毒品乃自戕一己之
　　身體健康，尚未對他人造成危害，且犯後坦承犯行，態度尚
　　可，兼衡被告自陳為高中畢業之智識程度，未婚無子女，目
　　前在補習班擔任工友，每月收入為新臺幣2 萬3 千元之家庭
　　生活經濟狀況，及斟酌檢察官、被告對刑度之意見等一切情
　　狀，量處如主文所示之刑，以資懲儆。
據上論斷，應依刑事訴訟法第273 條之1 第1 項、第299 條第1
項前段，判決如主文。
本案經檢察官張弘昌提起公訴，檢察官吳宣憲、石光哲到庭執行
職務。
中　　華　　民　　國　　111 　年　　10　　月　　19　　日
　　　　　　　　　刑事第二庭    法　官  陳育良
以上正本與原本無異。
如不服本判決應於收受送達後20日內向本院提出上訴書狀，並應
敘述具體理由；其未敘述上訴理由者，應於上訴期間屆滿後20日
內向本院補提理由書（均須按他造當事人之人數附繕本）「切勿
逕送上級法院」。
                                書記官  林儀芳
中　　華　　民　　國　　111 　年　　10　　月　　19　　日
附錄本案論罪科刑法條全文
毒品危害防制條例第10條
施用第一級毒品者，處6 月以上5 年以下有期徒刑。
施用第二級毒品者，處3 年以下有期徒刑。